# 新投资的公司尚未缴纳注册资本，但小股东已经缴足，是否要纳入本公司合并范围

提问人：skycoolla 时间：2014-08-06 19:57:01
本公司和其他公司一起成立了一个公司，注册资本 1000 万，本公司持股60%，另外一个公司持股40%，新公司于 2014 年 6 月 22 日办妥了工商登记，小股东于 6 月 28 日就缴足了注册资本 400 万元，本公司到 7 月 2 日才缴纳 600 万元。 问题是，本公司要出半年报告，可是截止到 6 月 30 日，本公司因为没有实缴新公司的注册资本，所以账面上没有长期股权投资，这种情况下，新公司要作为子公司纳入合并范围么？要怎么合并呢？ 希望各位老师不吝赐教，也请陈老师帮忙看一下@chenyiwei ，多谢了！

回答人：chenyiwei
分析股东协议、公司章程等法律文件，以及了解新公司治理结构的实际情况，对照合并报表准则的规定，分析截至 2014 年 6 月末，你公司是否已经取得对该子公司的控制权。 多数情况下，控制权由股东会、董事会的表决权确定，而在很大程度上与实缴资本情况相关。在尚未实际出资的情况下，很可能并不具有对该被投资方的控制权。